# 权益法核算

提问人：心海拂清 风 时间：2021-09-23 08:05:07
请教陈版主，A上市公司的联营企业B注册资本 5000 万， 2019 年 12 月 31 日实缴 2900 万（实际出资占比为51.25%和48.75%），前期A公司一直按照48.75%对B公司进行权益法核算。在 2020 年 3 月末另一股东甲公司增资1076.25万元，导致A上市公司持有其股权比例从48.75%稀释至35.65%，未进行工商变更，经访谈A上市公司管理层说是公司下半年会进行现金增资，结果是2020-12-31日A上市公司根据公司发展及战略声明说放弃增资，另外章程未约定未实际出资的情况下分红的情况，A上市公司在披露一季报的时候还是按照48.75%进行权益法核算，在 2020 年年报的时候按照稀释后的35.65%进行权益法核算，然后将权益法下被动稀释的确认资本公积处理。请教A上市公司在 3 月还是 12 月份按照稀释后的比例35.65%进行权益法核算合理？还是让双方补充协议约定明确下降低审计风险？谢谢。

回答人：chenyiwei
首先还是建议各方股东通过补充协议和公司章程修订条款，明确其在实缴比例和认缴比例不一致情况下的表决权、分红权行使原则。另外，基于上市公司已经明确“根据公司发展及战略声明说放弃增资”，则应考虑是否需变更注册资本工商登记等。
鉴于《公司法》明确如果无明确约定则默认按实缴出资比例分享利润，故在无明确约定的情况下，权益法核算应依据实缴出资比例。当然，在不明确的情况下，如果被投资企业持续亏损，则基于谨慎性考虑，建议采用可能导致本企业确认较大亏损份额的比例进行权益法核算。